姓名:杨曦

年龄: 1990.06.13 目标工作地: 深圳

手机: +86 15011531008

性别: 男

目前所在地: 深圳

工作年限:3年

邮箱: yangxi\_yancy@vip.163.com

### 自我评价

7年 Java 开发经验,熟悉 J2EE 体系的 Web 应用架构 SpringMVC

熟悉设计模式,以及 Java 网络编程(Socket 通信,HTTP,TCP/IP 协议)

有分布式系统设计, B/S 整体架构设计, 数据库设计经验

熟悉 unix 系统和 unix 常用口令, 熟悉 Git, SVN 版本控制

熟悉 Oracle SQL, Mysql, Caché, Matlab, Redis, Nginx, RabbitMQ

能熟练进行中英文设计文档的阅读,撰写,并能够进行无障碍全英文沟通

有很强的数据结构,算法功底。熟悉分布式系统, MapReduce, 多线程操作等。

通过大学四级,六级,托福 97/120,GRE(美国研究生入学考试)语文:720/800(前 2%)数学 780/800学习能力强,勤于专研,喜欢跟技术大牛交流心得,有很强的沟通能力,团队凝聚力和亲和力。

# 教育背景

2013 年 01 月 - 2014 年 05 月 Georgetown University 计算机科学硕士

2012 年 09 月 - 2012 年 12 月 New York University 计算机专业(转学)

2008年09月-2012年07月 北京邮电大学 电信工程及管理学士

#### 工作经验

## 深圳市联新移动医疗科技有限公司 (160+人) 软件研发部 后台主管兼技术负责人(2017年03月 - 至今)

- 1、负责公司智慧病房平台项目,其中包括医教研系统,移动护理系统,生命体征采集系统,设备管理系统,床头卡等。
- 2、负责平台的架构设计,数据库设计,接口评审,任务分配等。
- 3、负责软件研发部开发流程制定,开发规范制定,团队建设等。

# 深圳市大疆创新科技有限公司(6000+人) 互联网事业部 Java 工程师(2016 年 04 月 - 2017 年 03 月)

- 1、 负责全球招聘网站及后台系统,工时核算系统,问卷系统的设计,开发,项目排期等。
- 2、 负责系统架构设计,分布式设计,数据库设计等
- 3、 使用 SpingMVC,MyBatis,Nginx 做反向代理和负载均衡,数据库使用 Mysql, OSS 对象储存等

## Epic Systems Corporation (8000+人) MyChart 软件工程师 (2014年07月 - 2016年3月)

- 1、负责 MyChart 组病人预约,病人与医生通讯模块的设计,技术攻坚,开发,bug 修复以及测试等工作
- 2、负责前端网页的设计,以及后台算法设计等

### 清华大学宽带网与数字媒体实验室 研究实习生 (2011年06月 — 2012年5月)

- 1、 主要使用 C++和 OpenGL 完成人体 3D 重建和运动捕捉的研究项目
- 2、 作为第一作者发表 2 篇国际论文以及在清华大学完成本科毕业设计

# 项目经历

#### 联新智慧病房平台 (2015年12月 - 2016年3月)

**项目描述:** 后台使用 SpringMVC, Mybatis 框架,前端使用 AngularJS。结合联新业务,后台设计了适合平台业务的 Java 框架,接口采用 Rest 风格设计。主导开发智能床上监护系统,设备管理系统,移动护理系统等。

责任描述: 负责平台架构设计,数据库设计,接口评审,代码审查等

#### DJI Hire 招聘系统(2016年4月-2016年10月)

**项目描述:** 独立从零开发设计大疆全球招聘网站以及后台系统,应聘者可通过招聘官网新建,编辑,管理并投递简历,查看投递进度等。HR 可从后台系统更新,处理简历,安排面试官等

责任描述: 为项目负责人负责业务分析,架构设计,数据库设计,设计文档撰写等。

#### 实现 MyChart 临产预约与注册功能 (2014年7月 - 2016年3月)

**项目描述:** 实现 MyChart 的一个全新功能,允许孕妇选择预产期和临产医院,验证并回答包括个人信息, 医生问卷以及保险信息,允许注册医生浏览更新病人提交的信息等。

责任描述: 独立负责整个模块的设计,包括设计文档的撰写,页面设计,数据的提取,交互,储存等。

#### 获得荣誉

- 1、美国数学建模竞赛一等奖(2012年)
- 2、 Research and Implementation of Multimedia Communication System, IEEE, ICMT (2012 年)
- 3、Fusion of Depth Maps Based on Confidence, IEEE, ICECC (2012年)
- 4、 国家排球二级运动员(2008年)